# 2019 年度一般企业财务报表格式中应收利息、应付利息的规定

提问人：jadeycai 时间：2019-11-19 17:59:36
大家好，有个问题想和大家探讨一下。
财政部新发的已经采用新金融工具准则的公司报表样例中，对于应收利息和应付利息有如下说明：（http://kjs.mof.gov.cn/zhengwuxinxi/zhengcefabu/201905/t20190510_3254992.html%EF%BC%89 5 ．“其他应收款” 项目，应根据 “应收利息”“应收股利” 和 “其他应收款”
科目的期末余额合计数，减去 “坏账准备”科目中相关坏账准备期末余额后的金额填列。其中的 “应收利息” 仅反映相关金融工具已到期可收取但于资产负债表日尚未收到的利息。基于实际利率法计提的金融工具的利息应包含在相应金融工具的账面余额中。
17 ．“其他应付款” 项目，应根据 “应付利息”“应付股利” 和 “其他应付款” 科目的期末余额合计数填列。其中的“应付利息” 仅反映相关金融工具已到期应支付但于资产负债表日尚未支付的利息。基于实际利率法计提的金融工具的利息应包含在相应金融工具的账面余额中。
此处对于“已到期可收取”和“已到期应支付”的理解，是否可以认为是推翻了现在通行的做法？假设一笔借款约定每季度末 23 日支付利息，那么最后 8 天的利息，在新的准则下，是否要计入短期借款的余额，而不是应付利息科目？
另外，上面的两条说明，只在 “已执行新金融工具准则” 下有提到，在“未执行新金融工具准则” 的说明下没有这两条，是否意味着新金融工具准则在这点上是有特殊规定的？

回答人：chenyiwei
1 、此处对于 “已到期可收取” 和 “已到期应支付” 的理解，可以认为是推翻了现在通行的做法。未到期的应收。付利息应列报为 “XX 金融资产或金融负债——应计利息”。
2 、属于新金融工具准则下的特殊规定。该规定的目的是使得对应的金融资产/负债的期末计量金额更接近于摊余成本，符合摊余成本的定义和计算方法。

提问人：你瞅我干啥 时间：2019-11-30 06:30:21
陈老师，对于新金融工具准则下的应收利息，如何考虑对其计提预期信用损失？
是否可以参考应收账款预期信用损失模型操作，或者是按照一年内到期的贷款计提？

回答人：chenyiwei
按照一年内到期的贷款计提，